{"present": {"1 Singular": {"Affirmative": "sracaim", "Question": "an sracaim?", "Negative": "n\u00ed shracaim"}, "2 Singular": {"Affirmative": "sracann t\u00fa", "Question": "an sracann t\u00fa?", "Negative": "n\u00ed shracann t\u00fa"}, "3 Singular": {"Male": {"Affirmative": "sracann s\u00e9", "Question": "an sracann s\u00e9?", "Negative": "n\u00ed shracann s\u00e9"}, "Female": {"Affirmative": "sracann s\u00ed", "Question": "an sracann s\u00ed?", "Negative": "n\u00ed shracann s\u00ed"}}, "1 Plural": {"Compressed": {"Affirmative": "sracaimid", "Question": "an sracaimid?", "Negative": "n\u00ed shracaimid"}, "Extended": {"Affirmative": "sracann muid", "Question": "an sracann muid?", "Negative": "n\u00ed shracann muid"}}, "2 Plural": {"Affirmative": "sracann sibh", "Question": "an sracann sibh?", "Negative": "n\u00ed shracann sibh"}, "3 Plural": {"Affirmative": "sracann siad", "Question": "an sracann siad?", "Negative": "n\u00ed shracann siad"}, "Passive": {"Affirmative": "sractar", "Question": "an sractar?", "Negative": "n\u00ed shractar"}}, "future": {"1 Singular": {"Affirmative": "sracfaidh m\u00e9", "Question": "an sracfaidh m\u00e9?", "Negative": "n\u00ed shracfaidh m\u00e9"}, "2 Singular": {"Affirmative": "sracfaidh t\u00fa", "Question": "an sracfaidh t\u00fa?", "Negative": "n\u00ed shracfaidh t\u00fa"}, "3 Singular": {"Male": {"Affirmative": "sracfaidh s\u00e9", "Question": "an sracfaidh s\u00e9?", "Negative": "n\u00ed shracfaidh s\u00e9"}, "Female": {"Affirmative": "sracfaidh s\u00ed", "Question": "an sracfaidh s\u00ed?", "Negative": "n\u00ed shracfaidh s\u00ed"}}, "1 Plural": {"Compressed": {"Affirmative": "sracfaimid", "Question": "an sracfaimid?", "Negative": "n\u00ed shracfaimid"}, "Extended": {"Affirmative": "sracfaidh muid", "Question": "an sracfaidh muid?", "Negative": "n\u00ed shracfaidh muid"}}, "2 Plural": {"Affirmative": "sracfaidh sibh", "Question": "an sracfaidh sibh?", "Negative": "n\u00ed shracfaidh sibh"}, "3 Plural": {"Affirmative": "sracfaidh siad", "Question": "an sracfaidh siad?", "Negative": "n\u00ed shracfaidh siad"}, "Passive": {"Affirmative": "sracfar", "Question": "an sracfar?", "Negative": "n\u00ed shracfar"}}, "past": {"1 Singular": {"Affirmative": "shrac m\u00e9", "Question": "ar shrac m\u00e9?", "Negative": "n\u00edor shrac m\u00e9"}, "2 Singular": {"Affirmative": "shrac t\u00fa", "Question": "ar shrac t\u00fa?", "Negative": "n\u00edor shrac t\u00fa"}, "3 Singular": {"Male": {"Affirmative": "shrac s\u00e9", "Question": "ar shrac s\u00e9?", "Negative": "n\u00edor shrac s\u00e9"}, "Female": {"Affirmative": "shrac s\u00ed", "Question": "ar shrac s\u00ed?", "Negative": "n\u00edor shrac s\u00ed"}}, "1 Plural": {"Compressed": {"Affirmative": "shracamar", "Question": "ar shracamar?", "Negative": "n\u00edor shracamar"}, "Extended": {"Affirmative": "shrac muid", "Question": "ar shrac muid?", "Negative": "n\u00edor shrac muid"}}, "2 Plural": {"Affirmative": "shrac sibh", "Question": "ar shrac sibh?", "Negative": "n\u00edor shrac sibh"}, "3 Plural": {"Compressed": {"Affirmative": "shrac siad", "Question": "ar shrac siad?", "Negative": "n\u00edor shrac siad"}, "Extended": {"Affirmative": "shracadar", "Question": "ar shracadar?", "Negative": "n\u00edor shracadar"}}, "Passive": {"Affirmative": "sracadh", "Question": "ar sracadh?", "Negative": "n\u00edor sracadh"}}, "condi": {"1 Singular": {"Affirmative": "shracfainn", "Question": "an sracfainn?", "Negative": "n\u00ed shracfainn"}, "2 Singular": {"Affirmative": "shracf\u00e1", "Question": "an sracf\u00e1?", "Negative": "n\u00ed shracf\u00e1"}, "3 Singular": {"Male": {"Affirmative": "shracfadh s\u00e9", "Question": "an sracfadh s\u00e9?", "Negative": "n\u00ed shracfadh s\u00e9"}, "Female": {"Affirmative": "shracfadh s\u00ed", "Question": "an sracfadh s\u00ed?", "Negative": "n\u00ed shracfadh s\u00ed"}}, "1 Plural": {"Compressed": {"Affirmative": "shracfaimis", "Question": "an sracfaimis?", "Negative": "n\u00ed shracfaimis"}, "Extended": {"Affirmative": "shracfadh muid", "Question": "an sracfadh muid?", "Negative": "n\u00ed shracfadh muid"}}, "2 Plural": {"Affirmative": "shracfadh sibh", "Question": "an sracfadh sibh?", "Negative": "n\u00ed shracfadh sibh"}, "3 Plural": {"Compressed": {"Affirmative": "shracfaid\u00eds", "Question": "an sracfaid\u00eds?", "Negative": "n\u00ed shracfaid\u00eds"}, "Extended": {"Affirmative": "shracfadh siad", "Question": "an sracfadh siad?", "Negative": "n\u00ed shracfadh siad"}}, "Passive": {"Affirmative": "shracfa\u00ed", "Question": "an sracfa\u00ed?", "Negative": "n\u00ed shracfa\u00ed"}}, "imper": {"1 Singular": {"Affirmative": "sracaim!", "Negative": "n\u00e1 sracaim!"}, "2 Singular": {"Affirmative": "srac!", "Negative": "n\u00e1 srac!"}, "3 Singular": {"Male": {"Affirmative": "sracadh s\u00e9!", "Negative": "n\u00e1 sracadh s\u00e9!"}, "Female": {"Affirmative": "sracadh s\u00ed!", "Negative": "n\u00e1 sracadh s\u00ed!"}}, "1 Plural": {"Compressed": {"Affirmative": "sracaimis!", "Negative": "n\u00e1 sracaimis!"}, "Extended": {"Affirmative": "sracadh muid!", "Negative": "n\u00e1 sracadh muid!"}}, "2 Plural": {"Affirmative": "sracaig\u00ed!", "Negative": "n\u00e1 sracaig\u00ed!"}, "3 Plural": {"Compressed": {"Affirmative": "sracaid\u00eds!", "Negative": "n\u00e1 sracaid\u00eds!"}, "Extended": {"Affirmative": "sracadh siad!", "Negative": "n\u00e1 sracadh siad!"}}, "Passive": {"Affirmative": "sractar!", "Negative": "n\u00e1 sractar!"}}, "pastConti": {"1 Singular": {"Affirmative": "shracainn", "Question": "an sracainn?", "Negative": "n\u00ed shracainn"}, "2 Singular": {"Affirmative": "shract\u00e1", "Question": "an sract\u00e1?", "Negative": "n\u00ed shract\u00e1"}, "3 Singular": {"Male": {"Affirmative": "shracadh s\u00e9", "Question": "an sracadh s\u00e9?", "Negative": "n\u00ed shracadh s\u00e9"}, "Female": {"Affirmative": "shracadh s\u00ed", "Question": "an sracadh s\u00ed?", "Negative": "n\u00ed shracadh s\u00ed"}}, "1 Plural": {"Compressed": {"Affirmative": "shracaimis", "Question": "an sracaimis?", "Negative": "n\u00ed shracaimis"}, "Extended": {"Affirmative": "shracadh muid", "Question": "an sracadh muid?", "Negative": "n\u00ed shracadh muid"}}, "2 Plural": {"Affirmative": "shracadh sibh", "Question": "an sracadh sibh?", "Negative": "n\u00ed shracadh sibh"}, "3 Plural": {"Compressed": {"Affirmative": "shracaid\u00eds", "Question": "an sracaid\u00eds?", "Negative": "n\u00ed shracaid\u00eds"}, "Extended": {"Affirmative": "shracadh siad", "Question": "an sracadh siad?", "Negative": "n\u00ed shracadh siad"}}, "Passive": {"Affirmative": "shracta\u00ed", "Question": "an sracta\u00ed?", "Negative": "n\u00ed shracta\u00ed"}}, "subj": {"1 Singular": {"Affirmative": "go sraca m\u00e9", "Negative": "n\u00e1r shraca m\u00e9"}, "2 Singular": {"Affirmative": "go sraca t\u00fa", "Negative": "n\u00e1r shraca t\u00fa"}, "3 Singular": {"Male": {"Affirmative": "go sraca s\u00e9", "Negative": "n\u00e1r shraca s\u00e9"}, "Female": {"Affirmative": "go sraca s\u00ed", "Negative": "n\u00e1r shraca s\u00ed"}}, "1 Plural": {"Compressed": {"Affirmative": "go sracaimid", "Negative": "n\u00e1r shracaimid"}, "Extended": {"Affirmative": "go sraca muid", "Negative": "n\u00e1r shraca muid"}}, "2 Plural": {"Affirmative": "go sraca sibh", "Negative": "n\u00e1r shraca sibh"}, "3 Plural": {"Affirmative": "go sraca siad", "Negative": "n\u00e1r shraca siad"}, "Passive": {"Affirmative": "go sractar", "Negative": "n\u00e1r shractar"}}, "verbal noun": "sracadh", "verbal adjective": "sractha"}